臺北高等行政法院判決
                                       99年度簡字第597號
原      告　翁源水
訴訟代理人　江燕偉　律師
被      告　財政部臺北市國稅局
代　表　人　陳金鑑（局長）住同上
訴訟代理人　蔡昀庭
輔助參加人　國立國父紀念館
代　表　人　曾坤地
訴訟代理人　謝易達　律師
複  代理人　莊士郎　律師
輔助參加人　行政院文化建設委員會
代　表　人　盛治仁（主任委員）
訴訟代理人　李瑋禎
上列當事人間綜合所得稅事件，原告不服財政部中華民國99年6
月22日台財訴字第09900168190 號（案號：第09901053號）訴願
決定，提起行政訴訟，本院判決如下：
    主  文
原告之訴駁回。
訴訟費用由原告負擔。
    事  實  及  理  由
一、被告代表人原為凌忠嫄，民國100 年1 月13日變更為陳金鑑
    ；輔助參加人國立國父紀念館代表人原為鄭乃文，100 年3
    月1 日變更為曾坤地，茲分別由其具狀聲明承受訴訟，核無
    不合，應予准許。
二、事實概要：緣原告民國93年度將其本人所有少數民族服飾乙
    批共計7 件捐贈予輔助參加人國立國父紀念館（下稱國父紀
    念館），並於該年度綜合所得稅結算申報列報捐贈扣除額新
    臺幣（下同）1,500,000 元，經被告以受贈機關外聘審查委
    員審定系爭民族服飾捐贈價值166,856 元，乃核定該年度捐
    贈扣除額166,856 元。被告遂核定綜合所得總額3,205,882
    元，綜合所得淨額2,710,211 元，補徵稅額346,207 元。原
    告不服，申請復查，未獲變更，提起訴願，遭決定駁回，遂
    提起本件行政訴訟。
三、原告起訴意旨略以：
  (一)訴之聲明：
    1.訴願決定、原處分均撤銷。
    2.訴訟費用由被告負擔。
  (二)按財政部96年12月11日台財稅第09604554480 號函示：「自
    95年1 月1 日起，個人以具有文化資產價值之文物、古蹟捐
    贈，列報綜合所得稅列舉扣除者，如未能檢附目的事業主管
    機關核發之價值證明，而檢附受贈機關出具含有價格之捐贈
    證明，倘納稅義務人能舉證該項證明係經目的事業主管機關
    備查有案者，仍可據以核認。惟如經查核發現有重大異常、
    涉嫌虛偽及逃漏稅情事者，為維護租稅公平及確保稅收，應
    將查獲事項通報目的事業主管機關注意查察或函請其他相關
    權責機關依法辦理。」。
  (三)查本件原告捐贈少數民族服飾一批予國父紀念館後，國父紀
    念館受贈該批服飾文物後，旋即外聘國家圖書館館長莊芳榮
    、中華文物協會秘書長黃東墉、台北藝術大學學務長林保堯
    ，台灣藝術大學美術所所長熊宜中及故宮博物院編審金士先
    等五位夙有名望之學者專家組成價值審議委員會審議後，認
    定本件服飾文物之價值，為16名捐贈人（原告為其中之一）
    原列報總價之72折即210,850,000 元，並依各捐贈人持分比
    例，開立捐贈收據予捐贈人，其中原告持分比例為665 分之
    4.73，捐贈價值為1,500,000 元，是本件捐贈於第一次鑑價
    時已調整為列報捐贈價值的72% ，原告等均配合而無異議。
    輔助參加人國父紀念館並依國有財產法第37條規定，透過財
    政部轉報行政院指定主管機關，經行政院以94年10月11日院
    授財產接字第0940029562號函，指定教育部為本件服飾文物
    之主管機關；教育部旋以94年10月14日台總（一）字第0940
    141057號函，指定國父紀念館為管理機關。是本件服飾文物
    ，由教育部或其指定之管理機關，依合法程序委任夙有名望
    之學者專家鑑定之價格即系爭捐贈價格1,500,000 元，原告
    完全符合稅法及上開函示之規定。被告本應據以核認，詎被
    告竟違反上開函示未發現有任何「重大異常、涉嫌虛偽及逃
    漏稅情事」，卻函告國父紀念館質疑鑑定價格是否要適，表
    示「余君等人依該證明書所載價格分別列報扣除個人綜合所
    得稅，扣除總額合計2 億1,085 萬元，影響租稅公平甚鉅」
    及「上述證明文件之價格是否妥適，懇請審慎處理，以免有
    稅捐稽徵法第43條規定（教唆或幫助逃漏稅罪）之情形」（
    鈞院卷第41頁證一），以致於國父紀念館一再鑑價，被告違
    反上開函示之規定，顯有違誤，自應撤銷其補稅處分。
  (四)從輔助參加人國父紀念館提出之歷次鑑價會議可證實，爭少
    數民族服飾，會重新鑑價，確實因被告未發現有任何重大異
    常、涉嫌虛偽及逃漏稅情事，卻於94年11月29日以財北國稅
    松山綜所字第0940209229號函請教育部重新考量該捐贈之妥
    適性所致。而第二次、第三次鑑價仍有15,202.6萬元之價值
    ，教育部為迎合被告，竟要求再找織品專業人士再次鑑價（
    難道前三次數十位專家都不是專業人士？），結果鑑價果然
    變為2,317.5 萬元，顯然第四次鑑價是為了貶低價值所為之
    鑑價。按教育部及輔助參加人國父紀念館於國稅局「上述證
    明文件之價格是否妥過，懇請審慎處理，以免有稅捐稽徵法
    第43條規定（教唆或幫助逃漏稅罪）之情形」近似威脅之函
    示，為了貶低價格一再鑑價。教育部及輔助參加人國父紀念
    館把重複鑑價之責任推給被告，而被告又以教育部及輔助參
    加人國父紀念館最後一次鑑價結果，為課徵系爭所得稅之藉
    口，如此又把責任推給教育部及輔助參加人國父紀念館。政
    府機關受贈前先鑑價為2 億多元，為了這批珍寶，贈與人還
    捐了現金400 萬元給予輔助參加人國父紀念館，以維護這批
    珍寶，沒想到等輔助參加人國父紀念館收到贈與，數年間反
    覆鑑價，價值僅餘2 千多萬元。兩個政府機關推來推去，這
    要走私人贈與，恐怕早就是詐欺作為。
  (五)輔助參加人國父紀念館雖把歷次鑑價會議之委員保密，無法
    得知第四次委員何以地位、學識優於第一次、第二次、第三
    次之鑑價委員，必須以第四次委員之鑑價為準，但第一次鑑
    價的國家圖書館館長莊芳榮、中華文物協會秘書長黃東墉、
    台北藝術大學學務長林保堯，台灣藝術大學美術所所長熊宜
    中，及故宮博物院編審金士先等五位委員在文物藝術界均有
    一定知名度，甚且地位崇高，在未受任何干擾下，所為之鑑
    價結呆，應屬信而有徵。
  (六)輔助參加人國父紀念館承辦人員雖以（1 ）有位委員發現原
    估6,000 多萬之龍袍為刺繡而非絲絲作品，故宇珍公司幫我
    們看市場上同屬此之刺繡作品行情如何，最後估200 多萬。
    （2 ）第一次鑑價為整批鑑價，第四次為逐件鑑價。意圖誤
    導第四次始為較真實之鑑價，茲僅說明其不實如下：
    1.清道光皇帝朝服（龍袍）明黃地緙絲十二章龍袍第一次鑑
      價為610 萬元非6,000 萬元，應予澄清（詳鈞院卷一第
      161 頁）。
    2.刺繡作品並非一定不如緙絲作品，蘇富比於95年間拍賣一
      件刺繡龍袍，拍賣價為700 萬港幣（鈞院卷二第47頁證二
      ）。佳士得拍賣一件龍袍也是以1,631,750 元港幣拍出（
      鈞院卷二第49頁證三）。
    3.第一次鑑價亦為逐件鑑價，此自卷附少數民族服飾清冊（
      鈞院卷一第159-201 頁），每件均有細項價格。而第四次
      鑑價亦有第一次及第四次價格對照，不難得證（詳參鈞院
      卷一第379-401 頁）。
  (七)第四次鑑價，其價格明顯違背行情，此由下列幾點可證：
    1.第四次鑑價除了清道光皇帝朝服（龍袍）明黃地緙絲十二
      章龍袍，還有一件「清中晚皇帝吉服（龍袍）」核定價格
      為48萬元（詳參鈞院卷一第419 頁）。清朝皇帝之龍袍何
      其珍貴，即使是對古董外行之人，亦無法置信僅值48萬元
      ，國際間拍賣至少都有百萬港幣之價格，第四次鑑價顯係
      像為了降價而鑑價。
    2.輔助參加人國父紀念館93年12月4 日會議明載：「一次收
      集九百多件少數民族代表性服飾非常難得，五位委員一致
      同意，建請本館同意接受捐贈」。如以第四次鑑價2,781
      萬元，扣除有爭議之龍袍228 萬元，餘902 件僅值2,553
      萬元，平均每件2.83萬元，而時任教育部長杜正勝於91年
      擔任故宮博物院院長期間採購織品文物1,410 萬元共41件
      （鈞院卷二第53頁證四），平均每件34萬元，這些只是織
      布，既非古董，也非如系爭少數民族服飾已加工為成品，
      只是布料，每件均價都有34萬元，系爭少數民族服飾，不
      僅是稀有之古董，還都是成品，竟然每件的價值只有2.83
      萬元，不到十分之一的價值。前述故宮院長與指示重新鑑
      價教育部部長均杜正勝，同樣首長、不同標準，人民何所
      適從。綜上，本件原處分顯有違誤，訴願決定未予糾正，
      原告訴請撤銷應有理由，懇請鈞院明察，判如訴之聲明，
      以保權益。
四、被告答辯則以：
  (一)訴之聲明：
    1.駁回原告之訴。
    2.訴訟費用由原告負擔。
  (二)按「捐贈：對於教育、文化、公益、慈善機構或團體之捐贈
    總額最高不超過綜合所得總額20﹪為限。但有關國防、勞軍
    之捐贈及對政府之捐獻，不受金額之限制。」為行為時所得
    稅法第17條第1 項第2 款第2 目之1 所明定。次按「以具有
    文化資產價值之文物、古蹟捐贈政府者，得依所得稅法第17
    條第1 項第2 款第2 目及第36條第1 款規定列舉扣除或列為
    當年度之費用，不受金額之限制。前項文物、古蹟之價值，
    由目的事業主管機關認定並出具證明。」為文化藝術獎助條
    例第28條所規定。又「說明：……三、至於94年以前之捐贈
    案件，捐贈人所提示受贈單位開具之鑑價證明或其他相關證
    明文件，經稽徵機關查核尚無異常者，其綜合所得稅該項捐
    贈之列舉扣除金額自可據以核認；……」、「說明：……三
    、為研商上揭條例第28條修法與執行等問題，文建會於96年
    9 月3 日邀請專家學者、國立博物館等公立文化機構、……
    等開會討論，決議該條例第28條修法前之執行，以授權並尊
    重各文化機構之專業審議及鑑價機制方式，由受贈機關出具
    含有價格之捐贈證明、列冊報目的事業主管機關備查。四、
    準此，自95年1 月1 日起，……，如未能依前開本部94年12
    月12日會議決議，檢附目的事業主管機關核發之價值證明，
    而檢附受贈機關出具含有價格之捐贈證明，倘納稅義務人能
    舉證該項證明係經目的事業主管機關備查有案者，仍可據以
    核認。……」為財政部95年10月20日台財稅字第0950050332
    0 號及96年12月11日台財稅字第09604554480 號函所明釋。
  (三)查系爭少數民族服飾係屬具有文化資產價值之文物，依文化
    藝術獎助條例第28條第2 項規定，其價值原應由目的事業主
    管機關即行政院文化建設委員會（下稱文建會）認定並出具
    證明，惟該條例修法前之執行，經文建會以授權並尊重各文
    化機構之專業審議及鑑價機制方式，由受贈機關出具含價格
    之捐贈證明、列冊報文建會備查，合先陳明。次查，本件受
    贈單位國父紀念館於93年12 月20 日開立1,500,000 元之受
    贈文物證明書，經該館以未經文建會核備予以註銷在案，因
    此原審定捐贈1,500,000 元，自不得據以核認為系爭捐贈物
    之價值，又該館外聘審查委員重新審定捐贈價值為166,856
    元，已於98年6 月22日開立受贈文物證明書（詳原處分卷第
    58頁至59頁），並列冊送教育部及目的事業主管機關文建會
    核備，有國父紀念館98年9 月23日國館展字第0980003310號
    函（詳原處分卷第54頁）及文建會98年10 月12 日文壹字第
    0983408061號函可稽（詳原處分卷第55 頁 ）；是原告原提
    示之受贈文物證明書未經事業主管機關備查，核無值得保護
    之信賴。從而，被告按前述已核備之受贈文物證明書，核定
    系爭扣除額166,856 元，徵諸首揭規定並無不合。據上論述
    ，本件原處分（復查決定）、訴願決定均無違誤，為此請求
    判決如被告答辯之聲明。
五、輔助參加人國立國父紀念館陳述如下：
  (一)原告於第一次鑑價2 億1 千85萬元後，於93年12月13日以1
    ,595萬元出售該903 件文物之應有部分2 億1 千85萬分之1
    億2 千2 百70萬（約58％）予訴外人許高山等11人，並共同
    捐贈予輔助參加人，此有卷附許高山於臺灣士林地方法院98
    年度訴字第1329號原告對輔助參加人國父紀念館訴請撤銷贈
    與事件，99年4 月28日許高山之證詞筆錄及許高山該日提呈
    之與原告之買賣協議書可稽（該言詞辯論筆錄將2 億1 千85
    萬誤載為2 億1 千8 百50萬）。故以該買賣價格計算，系爭
    903 件文物之價值為2,750 萬元（15,950,000 元÷0.58 ）
    ，與輔助參加人國父紀念館第4 次鑑定之價值約略。
  (二)依文化藝術獎助條例第28條第1 項：「以具有文化資產價值
    之文物、古蹟捐贈政府者，得依所得稅法第17條第1 項第2
    款第二目及第36條第1 款規定列舉扣除或列為當年度之費用
    ，不受金額之限制。」之規定，系爭文物既可全額作為所得
    額之列舉扣除額，故該903 件文物若果有2 億餘元之價值，
    原告豈可能以1,595 萬元讓售應有部份58％予許高山等人。
  (三)系爭903 件文物原告及其他捐贈人既約定交易之價值為2,75
    0 萬元，則原告應有部分0.6 ％（捐贈契約書附件捐贈者名
    單所列原告持分比例0.7 有誤，蓋如依該所列持分計算，總
    持分為100.1 ）之價值僅為165,000 元（2,750 萬元×0.00
    6 ），被告依輔助參加人國父紀念館所開立之166,856 元捐
    贈收據予以認列，本為合法，且高於實際價值，故原告之訴
    顯無理由，應予駁回。
六、輔助參加人行政院文化建設委員會陳述如下：
    鑑價仍尊重文物典藏機關意見。文資法修訂於94年底，95年
    起輔助參加人文建會變為文化資產主管機關，依文化藝術獎
    助條例第28條，由輔助參加人文建會作認定。在此之前實際
    上係教育部，我們98年收到輔助參加人國父紀念館檢送之相
    關會議記錄、捐贈同意書及教育部同意鑑價函，故就該資料
    程序上僅作備查動作。
七、經查：
  (一)按行為時所得稅法第17條第1 項第2 款第2 目之1 ：「按前
    3 條規定計得之個人綜合所得總額，減除左列免稅額及扣除
    額後之餘額，為個人之綜合所得淨額：一、……。二、扣除
    額：納稅義務人就左列標準扣除額或列舉扣除額擇一減除外
    ，並減除特別扣除額：（一）……。（二）列舉扣除額：1
    、捐贈：對於教育、文化、公益、慈善機構或團體之捐贈總
    額最高不超過綜合所得總額20﹪為限。但有關國防、勞軍之
    捐贈及對政府之捐贈，不受金額之限制。」。次按文化藝術
    獎助條例第28條：「以具有文化資產價值之文物、古蹟捐贈
    政府者，得依所得稅法第17條第1 項第2 款第2 目及第36條
    第1 款規定列舉扣除或列為當年度之費用，不受金額之限制
    。前項文物、古蹟之價值，由目的事業主管機關認定並出具
    證明。」。再按行為時所得稅法第17條第1 項第2 款第2 目
    列舉扣除額中，除保險費、購屋借款利息、房屋租金支出應
    於規定之限額內核實列報外，有關捐贈、醫藥及生育費、災
    害損失等，依法均應以實際支付金額，作為列報之基礎，如
    捐贈物係實物者，從租稅公平、確保稅收及防止浮濫之觀點
    ，其扣除額度應係實際助益於受贈單位，相當於該捐贈物之
    現金價值，使實物捐贈與現金捐贈之扣除額度無差別之租稅
    待遇，方符實質課稅原則。再查，捐贈係屬自所得總額中予
    以扣除之扣除額，為計算綜合所得稅之減項，係屬稅捐債權
    之消滅事由，是依證據法則，自應由主張此消滅事實者即納
    稅義務人負其舉證責任。故本件應由原告舉證證明其捐贈之
    文物相當於現金之價值為何。
  (二)本件原告於起訴主張本件捐贈之文物（共903 件），係由包
    括原告在內之16名捐贈人所捐，經輔助參加人國父紀念館委
    請專家鑑定後，同意按原列報總價之72折即210,850,000 元
    為該批文物之價值受理捐贈，並依各捐贈人持分比例，開立
    捐贈收據予捐贈人，其中原告持分比例為665 分之4.73，捐
    贈價值為1,500,000 元，輔助參加人國父紀念館亦出具證明
    書（見原處分卷第56頁）。而契約中所指之審鑑委員，包括
    國家圖書館館長莊芳榮等多人，均屬文物界之重要人物，渠
    等學術地位無可質疑，並對標的逐件鑑價，客觀且確實，何
    以輔助參加人國父紀念館棄其等之鑑價結果，另又續行共5
    次之鑑價，而採用最後1 次金額之鑑價結果？又後續於第4
    、5 鑑價時，已有檢警介入調查，鑑價結果不僅無故遠低於
    第1 次結果，且標的竟僅剩902 件，輔助參加人國父紀念館
    詎無視於此項明顯錯誤，仍以最後1 次之鑑價結果呈報輔助
    參加人文建會，足見原處分之違法云云。是依原告主張，其
    乃以輔助參加人國父紀念館第1 次召開審鑑會議之結果為其
    證據方法。
  (三)惟查，有關輔助參加人國父紀念館受理本件捐贈所引發之爭
    議及前後進行共5 次鑑定之詳情，已經輔助參加人國父紀念
    館到庭陳明（見本院99年11月22日準備程序筆錄），並提出
    前後5 次鑑定會議之會議摘要、會議紀錄及相關公函、文物
    明細表等附於本院卷一第143 頁以下可憑。該批文物係少數
    民族之民族服飾及物品（詳本院卷一第161 頁以下卷附清冊
    ），係屬愛好者之典藏品，具有濃厚之主觀價值，而無一定
    之客觀價值，且性質上其價值易隨社會經濟環境之榮枯而發
    生漲跌之改變。尤觀之本件系爭文物歷經5 次鑑定，竟先後
    有2 億餘元到2 千萬餘元之差異，可見古物鑑價之困難。況
    以原告所爭執之龍袍1 件為例，其材質為嗣後參與鑑價之委
    員發現係屬刺繡作品且襯布經過修改（見本院卷一第367 、
    371 頁附96年1 月15日、7 月24日會議紀錄），價值由原來
    誤估之610 萬元降為228 萬元（見本院卷一第419 頁鑑價清
    冊），足證原來之鑑價有誤，故原告主張以輔助參加人國父
    紀念館第1 次委請委員之鑑價結果為依據，認定本件捐贈金
    額，自難成立。
  (四)惟查，系爭文物經多次鑑價，最後由輔助參加人文建會核備
    輔助參加人國父紀念館第5 次之鑑價結果27,809,400元，此
    有輔助參加人國父紀念館98年9 月23日國館展字第09800033
    10號函及輔助參加人文建會98年10月12日文壹字第09834080
    61號函附於原處分卷第54、55頁可憑。被告以原告既無法提
    出證據以證明其捐贈部分之價值，本於上開合於文化藝術獎
    助條例第28條規定由輔助參加人文建會所核備之價值認定系
    爭捐贈金額，固非無據。惟被告及輔助參加人國父紀念館、
    文建會俱未否認第5 次鑑價所針對之標的，較原來捐贈人捐
    贈之文物減少1 件即黎族服飾，故此最終經核備之鑑價結果
    亦有錯誤，難以遽採。
  (五)查原告所稱之其餘15位捐贈人，擁有系爭文物之所有權實係
    向原告買受，此為原告所不爭執，是系爭文物既經交易，買
    賣雙方合意之價格必有其準據，故達成交易之價格足供認定
    其買受部分相當於現金之價值，得作為本件捐贈金額之認定
    標準。原告既始終無以證明其捐贈之文物相當於現金之價值
    如何，本院即非不得本於職權依調查所得認定之。查原告於
    本件爭議發生後向台灣士林地方法院對輔助參加人國父紀念
    館起訴，以撤銷贈與為由請求返還系爭文物中之7 件服飾，
    經該院分以98年度訴字第1329號受理，結果以原告無法證明
    特定之7 件服飾為其單獨所有而判決其敗訴，嗣經上訴後亦
    遭台灣高等法院以99年度上易字第595 號判決上訴駁回而告
    確定；第一審訴訟中，許高山於99年4 月28日到庭為證，其
    結證稱其係代理捐贈名單編號1 ～11之捐贈者向原告買受第
    1 次鑑價金額210,850,000 元中之122,700,000 元之權利，
    此經輔助參加人國父紀念館到庭陳明，並有歷審民事判決及
    捐贈名單附於本院卷一第97頁至121 頁，及許高山筆錄附於
    本院卷二第57頁以下、許高山與原告之協議書附於本院卷二
    第63頁以下可憑。依許高山之證詞顯示，其所代理者為編號
    1-11之捐贈者，再依本院卷一第111 頁附捐贈名單所示編號
    1-11之持分比例計算，其出面買受之權利比例為58.2% ；又
    稽之許高山與原告間之協議書之末有以手寫文字「額度為壹
    億貳仟貳佰柒拾萬元整，價金為壹仟伍佰玖拾伍萬元整」，
    並經許高山、原告簽名於文字下，足認許高山買受上開供作
    捐贈用之文物權利之價金為15,950,000元。則依整批903 件
    之文物總價應為27,405,499元（元以下無條件進位）。
  (六)又原告既係出售文物之賣方，則未出售部分即屬其所有。原
    告雖主張其對於系爭文物之所有權比例為4.73/665（約相當
    於0.71% ），惟並無舉證以實其說。經核閱捐贈者名單表列
    16位捐贈者，扣除原告以外之捐贈者之捐贈比例後，原告之
    捐贈比例應為0.6%。據以計算結果，原告權利價金應為164,
    433 元（元以下無條件進位）。
  (七)綜上，輔助參加人國父紀念館第5 次鑑定結果既有漏未鑑定
    之違誤，尚難以遽採，被告逕依輔助參加人國父紀念館發給
    原告之證明書記載，認定捐贈金額為166,856 元，即有未合
    。嗣訴訟中經輔助參加人國父紀念館提供民事訴訟之訴訟資
    料，更足以證明當事人間關於系爭文物之價值約定，足供捐
    贈價值之認定。本院認應以原告實際買受文物之價金作為捐
    贈金額之認定標準，方符實質課稅原則，是系爭供原告捐贈
    輔助參加人國父紀念館之文物價值應覈實予以認定為164,43
    3 元方是。惟此結果低於被告復查決定之認定，基於不利益
    變更禁止原則，被告復查決定應予以維持。訴願決定未予撤
    銷，亦應認無違誤。原告訴請撤銷，為無理由，應予駁回。
  (八)至原告於本院100 年3 月11日準備程序陳稱本件另有現金
    400 萬元之捐贈，供作維護保存系爭文物之用一節，經查該
    現金400 萬元之捐贈係出於訴外人周月煌，輔助參加人國父
    紀念館已於94年1 月11日出具收據予周月煌，此有輔助參加
    人國父紀念館陳報狀附周月煌捐贈書及收款收據附於本院卷
    二第113 頁以下可憑。是此筆現金贈與與本件原告無涉，併
    予敘明。
據上論結，本件原告之訴為無理由，爰依行政訴訟法第98條第1
項前段、第233 條第1 項、第236 條，判決如主文。
中　　華　　民　　國　  100 　年　   5　  月　  24    日
                        臺北高等行政法院第七庭
                                      法  官　李　玉　卿
上為正本係照原本作成。
本件以訴訟事件所涉及之法律見解具有原則性者為限，始得於本
判決送達後20日內向本院提出上訴狀並表明上訴理由，如已於本
判決宣示後送達前提起上訴者，應於判決送達後20日內補具上訴
理由（均按他造人數附繕本），且經最高行政法院許可後方得上
訴。
中　　華　　民　　國　  100 　年　   5　  月　  24    日
                                      書記官  陳  又  慈